【裁判字號】    96,訴,2762
【裁判日期】    970516
【裁判案由】    毒品危害防制條例
【裁判全文】
臺灣板橋地方法院刑事判決              96年度訴字第2762號
公  訴  人  臺灣板橋地方法院檢察署檢察官
被      告  甲○○
                    （另案於臺灣台北監獄臺北分監執行）
上列被告因毒品危害防制條例案件，經檢察官提起公訴（96年度
毒偵字第3229號），於本院準備程序進行中，被告就被訴之事實
為有罪陳述，經告知被告簡式審判程序之旨，並聽取當事人之意
見後，裁定進行簡式審判程序判決如下：
    主  文
甲○○施用第一級毒品，累犯，處有期徒刑玖月。扣案之海洛因
（驗後淨重零點零貳公克）沒收銷燬之；上揭毒品外包裝袋壹只
、注射針筒壹支均沒收之。
    事  實
一、甲○○前於民國88年間，因施用毒品案件，經本院以89年度
    毒聲字第1368號裁定送觀察、勒戒後，認有繼續施用毒品之
    傾向，再經本院裁定令入戒治處所施以強制戒治，於89 年9
    月8 日停止戒治出所併交付保護管束，於90年3 月30日保護
    管束期滿執行完畢，由臺灣板橋地方法院檢察署檢察官以90
    年度戒毒偵字第283 號為不起訴處分確定；其後復因施用毒
    品案件，經本院93年度訴字第857 號判處有期徒刑7 月確定
    ，於94年5 月23日縮刑期滿執行完畢；再因施用毒品案件，
    經臺灣宜蘭地方法院以94年度訴字第213 號判處有期徒刑8
    月確定，於95年9 月5 日縮刑期滿執行完畢。詎甲○○猶不
    知悛悔，於前開有期徒刑執行完畢後之5 年以內，再基於施
    用第一級毒品海洛因（下均稱海洛因）之犯意，於96年4 月
    20日20時在臺北縣新莊市○○街106 巷16之1 號住處內，以
    將海洛因摻水放入針筒後注射之方式施用1 次，旋於翌日即
    4 月21日17時50分許在上址為警查獲，並扣得海洛因1 包（
    驗後淨重0.02公克）、注射針筒1 支，經警將對甲○○所採
    集之尿液送驗結果後，係呈鴉片類陽性反應，而查悉上情。
二、案經臺北縣政府警察局海山分局報告台灣板橋地方法院檢察
    署檢察官偵查起訴。
    理  由
一、按除被告所犯為死刑、無期徒刑、最輕本刑為3 年以上有期
    徒刑之罪或高等法院管轄第一審案件者外，於第一次審判期
    日前之準備程序進行中，被告先就被訴事實為有罪之陳述時
    ，審判長得告知被告簡式審判程序之旨，並聽取當事人、代
    理人、辯護人及輔佐人之意見後，裁定進行簡式審判程序，
    刑事訴訟法第273 條之1 第1 項定有明文。經核本件被告所
    犯係死刑、無期徒刑、最輕本刑為3 年以上有期徒刑以外之
    罪，其於準備程序中就被訴事實為有罪之陳述，經法官告知
    簡式審判程序之旨，並聽取公訴人、被告之意見後，本院爰
    依首揭規定，合議裁定由受命法官獨任進行簡式審判程序，
    合先敘明。
二、上揭事實，業據被告甲○○於本院審理中坦承不諱，且被告
    為警查獲後所採集之尿液，經送臺灣檢驗科技股份有限公司
    以EIA 酵素免疫分析法初步檢驗，再以GC/MS 氣相層析質譜
    儀法確認檢驗結果，呈現鴉片類（海洛因）陽性之反應乙節
    ，有該公司96年5 月9 日編號CH/2007/41029 號濫用藥物檢
    驗報告、毒品危害防制條例被移送者姓名暨代碼對照表各1
    紙附卷可稽（見偵查卷第33、61頁），復有如事實欄之扣案
    物可資為佐，堪信其自白與事實相符。又被告前於88年間，
    因施用毒品案件，經本院以89年度毒聲字第1368號裁定送觀
    察、勒戒後，認有繼續施用毒品之傾向，再經本院裁定令入
    戒治處所施以強制戒治，於89年9 月8 日停止戒治出所併交
    付保護管束，於90年3 月30日保護管束期滿執行完畢，由臺
    灣板橋地方法院檢察署檢察官以90年度戒毒偵字第283 號為
    不起訴處分確定；其後復因施用毒品案件，經本院93年度訴
    字第857 號判處有期徒刑7 月確定，於94年5 月23日縮刑期
    滿執行完畢；再因施用毒品案件，經臺灣宜蘭地方法院以94
    年度訴字第213 號判處有期徒刑8 月確定，於95年9 月5 日
    縮刑期滿執行完畢乙節，有臺灣高等法院被告前案紀錄表1
    份在卷可參，又按修正後之毒品危害防制條例就施用毒品者
    ，僅於「初犯」及「5 年後再犯」二種情形，設有追訴條件
    之限制，即須於初犯經觀察、勒戒或強制戒治釋放後，5 年
    內均無施用毒品之行為，始能認其前所實施之觀察、勒戒或
    強制戒治已足遮斷毒癮，而得於5年 後再犯時，再予適用初
    犯之規定，重行觀察、勒戒等程序。倘5 年內已經再犯，被
    依法追訴處罰，縱其第3 次（或第3 次以上）施用毒品之時
    間在初犯釋放5 年以後，即與「5 年後再犯」之情形有別，
    自無再經觀察、勒戒及強制戒治之必要，應得逕行追訴處罰
    ，最高法院95年度臺非字第59號、95年度臺非字第65號判決
    意旨可資參照。查被告90年3 月30日強制戒治執行完畢後，
    迄今雖已逾5 年，但期間被告已有數次因施用毒品之犯行經
    法院判刑確定，業於前述，是本次犯行核非5 年後再犯之情
    形，依前開說明，自無重行觀察、勒戒程序之必要，應依法
    逕行論處。
三、核被告甲○○所為，係犯毒品危害防制條例第10條第1 項之
    施用第一級毒品罪。被告施用前後持有第一級毒品之犯行，
    為施用之高度行為所吸收，不另論罪。又被告有事實欄所載
    之執行紀錄，有臺灣高等法院被告前案紀錄表在卷可稽，其
    於有期徒刑執行完畢後之5 年以內，再故意犯本件有期徒刑
    以上之罪，為累犯，應依法加重其刑。爰審酌被告前已有多
    次施用毒品之犯行，顯無視於毒品對於自身健康之戕害及國
    家對於杜絕毒品犯罪之禁令，惟考量施用毒品者均具有相當
    程度之生理成癮性及心理依賴性，戒除不易，且犯罪心態與
    一般刑事犯罪之本質不同，非難性較低，暨衡以其施用毒品
    之動機、經本院通緝後始到案、犯罪後坦承犯行之態度等一
    切情狀，量處如主文所示之刑，以資懲儆。末查，扣案粉末
    1 袋，確含第一級毒品海洛因之事實，有法務部調查局96年
    5 月4 日調科壹字第09623039290 號毒品鑑定書1 份存卷可
    考（附於偵查卷第55頁），是該扣案之海洛因（驗後淨重0.
    02公克），係屬違禁物，應依毒品危害防制條例第18條第1
    項前段之規定，併予諭知沒收銷燬；至上揭海洛因外包裝袋
    1 只，係被告所有用來包裹海洛因，防其裸露、潮濕，便於
    攜帶，另注射針筒1 支則為其所有供本件施用海洛因所用之
    物，已為被告供承在卷，均依刑法第38條第1 項第2 款規定
    宣告沒收。
據上論斷，應依刑事訴訟法第273 條之1 第1 項、第299 條第1
項前段，毒品危害防制條例第10條第1 項、第18條第1 項前段，
刑法第11條前段、第47條第1 項、第38條第1 項第2 款，判決如
主文。
本案經檢察官江祐丞到庭執行職務。
中    華    民    國    97    年    5     月    16    日
                  刑事第十一庭  法  官
以上正本證明與原本無異
如不服本判決應於送達後10日內向本院提出上訴狀
                                書記官  曾千庭
中    華    民    國    97    年    5     月    16    日
附錄本案論罪科刑法條全文：
毒品危害防制條例第10條
施用第一級毒品者，處 6 月以上 5 年以下有期徒刑。
施用第二級毒品者，處 3 年以下有期徒刑。


司法院資訊處製作；財團法人民間司法改革基金會備份。
